# 会计估计、会计政策变更披露级次及影响数确定的问题

提问人：wxl8076 时间：2023-03-08 16:10:39
陈老师，您好，关于会计估计、会计政策变更披露层级及影响数确定有以下几个问题，请指教，谢谢！
基本情况：甲公司编制合并报表，甲公司持股80%的乙公司也编制合并报表，现乙公司下属全资子公司发生会计估计变更及会计政策变更，那么：
1 、甲和乙编制合并财务报表附注是均需要披露会计估计、会计政策变更吗，还是仅下属公司披露即可？
2 、如果甲和乙均需要披露变更影响数，那么甲公司披露的影响数要按持股比例来计算归母的所有者权益影响数吗？对于利润表项目是按持股比例计算披露影响数吗？
烦请百忙中，给予指导，十分感谢！

回答人：chenyiwei
1 、甲、乙合并报表层面均应披露该项会计政策和会计估计变更。但需注意：（ 1 ）对于会计政策变更，应关注此次变更的涉及范围，如果只有一部分子公司变更会计政策的，则要关注该做法是否可能导致不符合合并报表层面的会计政策统一性要求；（ 2 ）对于会计估计变更，应关注变更后会计估计对该子孙公司而言的合理性，以及其他子公司的同类估计不需要变更的理由是否合理。
2 、披露的对资产、负债和损益项目的影响金额应为100%，同时说明该变更对净资产、净利润的影响金额中，有多少归属于母公司股东，有多少归属于少数股东。